【裁判字號】    95,易,516
【裁判日期】    950606
【裁判案由】    詐欺
【裁判全文】
臺灣臺中地方法院刑事判決               95年度易字第516號
公  訴  人  臺灣臺中地方法院檢察署檢察官
被      告  丙○○
上列被告因詐欺案件，經檢察官提起公訴（94年度偵字第17117
號），本院判決如下：
    主    文
丙○○幫助犯詐欺取財罪，處有期徒刑參月，如易科罰金，以參
佰元折算壹日。
    犯罪事實
一、丙○○可預見向人承租金融機構之存摺、帳號者，係供作人
    頭帳戶，依一般社會生活之通常經驗，本可得見該蒐購存摺
    、帳號之人可能以之作為不法收取他人受騙款項之用，竟於
    民國（下同）93年9月20日（起訴書誤植為9月初某日）15許
    ，在台中市○○路新光三越百貨公司對面之統一超商，將其
    於當日開戶之新竹國際商業銀行（下稱新竹商銀）帳戶（帳
    號：00000000000 ）、中國信託商業銀行（下稱中信商銀）
    帳戶（帳號：000000000000），及其於92年12月10日開戶之
    華南商業銀行（下稱華南商銀）帳戶（帳號000000000000）
    之存摺、提款卡（含密碼），以新臺幣（下同）1 萬元之代
    價出租與姓名、年籍均不詳自稱「小鄭」之成年男子。嗣丙○○出租之上述帳戶存摺、提款卡（含密碼）即流入詐欺集
    團之手，詐欺集團成員即於：(1)93年9 月24日傳簡訊給台北
    縣鶯哥鎮之甲○○，謊稱甲○○之刷卡有問題，須與之聯絡
    ，致甲○○陷於錯誤，乃依指示匯款94256 元至丙○○上開
    中信商銀之帳戶內，旋遭提領一空。(2)同年9 月27日以同一
    手法傳簡訊給台北縣汐止鎮之乙○○，致乙○○陷於錯誤，
    依指示匯款97735 元至不明帳戶，再依指示要匯款至丙○○
    上述新竹商銀行之帳戶時，因故未轉帳成功。(3)同年10月3
    日又以同一手法傳簡訊給桃園縣之丁○○，致丁○○陷於錯
    誤，依指示匯款59473 元至丙○○上開華南商銀之帳戶內，
    旋遭提領一空。
二、案經丙○○向臺灣高雄地方法院檢察署檢察官申告後，經該
    署呈請臺灣臺等法院察署檢察長核轉及臺中市警察局第六分
    局報請臺灣臺中地方法院檢察署檢察官偵查起訴。
    理    由
一、訊據被告丙○○固坦承於上開時、地，將上開帳戶之存摺及
    提款卡（含密碼）以1 萬元之代價交予「小鄭」使用，惟辯
    稱：伊不知對方是要作詐騙使用，對方向伊表示是作股票買
    賣之用云云。經查：
  (1)上開犯罪事實，業經被害人甲○○、乙○○、丁○○指述甚
    詳，復有自動櫃員機儲戶交易明細表影本4 紙，及華南商銀
    台中港路分行94年9月15日（94）華中港字第392號函附被告
    上開帳戶之存款往來明細表、新竹商銀西屯分行95年4 月10
    日新竹商銀西屯字第09500061號函附之被告上開帳戶明細查
    詢、中信商銀95年4月6日中信銀集作000000000056號函附被
    告上開帳戶之歷史交易查詢報表等在卷可稽（見本院卷25頁
    、第32頁、警卷第10頁）。
  (2)衡諸常情，一般人至金融機構如銀行、郵局等開戶，極為方
    便容易且迅速，若有使用金融存款帳戶之正當用途，自以使
    用其本人或可信賴之親友申請之帳戶，最為便利安全，苟非
    意圖以他人帳戶從事不法用途，並藉以逃避查緝，自無使用
    他人帳戶之理。被告係職業軍人退伍，又係成年人，依一般
    人通常之知識、經驗，均應知悉任意提供自己帳戶予無信賴
    關係之他人使用，易使他人藉該帳戶取得不法犯罪所得，並
    進而隱匿帳戶內資金之實際取得人之身分，被告對此自難諉
    為不知。
  (3)近來詐欺取財之犯罪類型層出不窮，而該等犯罪，多數係利
    用他人帳戶作為詐欺所得財物之出入帳戶，此經媒體廣為披
    露，被告對此當無不知之理。被告於本院準備程序訊問時，
    自承曾懷疑對方有可能會去作詐騙之用，審理時並自承未另
    行開立股票帳戶，而股票買賣除存款帳戶外，另須有股票交
    易之帳戶，且被告既已心存懷疑，竟因缺錢而交付上開存摺
    、提款卡（含密碼）等物，以獲取金錢，其對於所提供之上
    開帳戶存摺及提款卡，將遭人作為詐欺取財所得財物匯入及
    提領之工具使用，應有所認識，且可預見其發生，竟仍同意
    提供，顯見其對於帳戶供他人取得不法犯罪所得之用，亦不
    違背其本意，其有幫助詐欺取財之不確定故意甚明。
  (4)綜上所述，被告所為之辯解，顯係圖卸之詞，不足採信。本
    件事證明確，被告犯行堪以認定。
二、核被告所為，係犯刑法第30條第1項、第339條第1 項之幫助
    詐欺取財罪。被告以幫助他人詐欺取財之意思，參與犯罪構
    成要件以外之行為，為從犯，應依刑法第30條第2 項規定，
    按正犯之刑減輕其刑。爰審酌被告提供帳戶供他人非法使用
    ，使詐騙集團之人得手後得以隱藏身分，助長詐欺之犯罪風
    氣，及犯後仍否認犯行，態度欠佳等一切情狀，量處如主文
    所示之刑，並諭知易科罰金之折算標準。
據上論斷，應依刑事訴訟法第299條第1 項前段，刑法第30條第1
項、第2項、第339條條第1項、第41條第1項前段，罰金罰鍰提高
標準條例第1條前段、第2條，判決如主文。
本案經檢察官戊○○到庭執行職務
中    華    民    國    95    年     6     月    6    日
                  刑事第二庭  審判長法  官  林清鈞
                                    法  官  郭書豪
                                    法  官  林慧英
上正本證明與原本無異。
如不服本判決，應於送達後10日內向本院提出上訴狀（須附繕本
），上訴於臺灣高等法院臺中分院。
                                    書記官  廖碩薇
中    華    民    國    95    年    6     月    6    日
附錄論罪科刑法條
刑法第339條第1項
意圖為自己或第3人不法之所有，以詐術使人將本人或第3人之物
交付者，處5 年以下有期徒刑、拘役或科或併科1000元以下罰金
。


司法院資訊處製作；財團法人民間司法改革基金會備份。
